最　高　行　政　法　院　裁　定
                                     100年度裁字第1495號
抗  告  人　邱崑龍
　　　　　　　　　　　  　送達代收人　邱蔡素美
上列抗告人因與相對人交通部公路總局臺中區監理所、內政部警
政署國道公路警察局第三警察隊等相對人間違反道路交通管理處
罰條例事件，對於中華民國100年3月2日臺中高等行政法院99年
度簡字第203號裁定，提起抗告，本院裁定如下︰
　　主  文
抗告駁回。
抗告訴訟費用由抗告人負擔。
　　理  由
一、按「（第1項）對於適用簡易程序之裁判提起上訴或抗告，
    須經最高行政法院之許可。（第2項）前項許可，以訴訟事
    件所涉及之法律見解具有原則性者為限。」「對簡易訴訟事
    件之判決提起上訴，應於上訴理由中具體表明該訴訟事件所
    涉及之原則性法律見解。」行政訴訟法第235條及第244條第
    3項分別定有明文。所謂訴訟事件涉及之法律見解具有原則
    性，係指該事件所涉及之法律問題意義重大，而有加以闡釋
    之必要情形而言。例如第一審判決對於行政命令是否牴觸法
    律所為之判斷，或就同類事件所表示之法律見解，與其他高
    等行政法院或最高行政法院所表示之見解牴觸等情形屬之。
    如其未屬第一審判決對於行政命令是否牴觸法律所為之判斷
    ，或就同類事件所表示之法律見解，與其他高等行政法院或
    最高行政法院所表示之見解牴觸，或其他所涉及之法律問題
    意義重大，而有加以闡釋之必要情形者，即不能以適用簡易
    程序之第一審判決所涉及之法律見解具有原則性，而要求許
    可抗告。
二、抗告人不服相對人內政部警政署國道公路警察局第三警察隊
    （下稱國道第三警察隊）民國93年6月30日公警局交字第ZCC
    511500號舉發違反道路交通管理事件通知單，及相對人交通
    部公路總局臺中區監理所（下稱臺中區監理所）彰化監理站
    依據上開93年6月30日舉發通知單，作成95年1月25日彰監四
    字第裁64-ZCC511500號違反道路交通管理事件裁決書，主張
    其早於87年2月12日即遷出嘉義縣布袋鎮東港里東港101號，
    相對人之舉發通知單及裁決書均未合法送達，對抗告人不發
    生效力，乃向原審提起訴訟，請求：(一)撤銷內政部國道公
    路警察局93年6月3日公警局交字第ZCC511500號舉發違反道
    路交通管理事件通知單行政處分之效力，並確認通知單自始
    不生效力。(二)撤銷臺中區監理所（彰化監理站）95年1月2
    5日違反道路交通管理事件（彰監四字第裁64-ZCC511500號
    ）裁決書及送達證書行政處分效力，並確認該項裁決書及送
    達證書自始不生效力。經原審裁定移送臺灣彰化地方法院。
三、抗告人對於臺中高等行政法院適用簡易程序所為之裁定，提
    起抗告，係以：本件交通事件雖依道路交通管理處罰條例及
    違反道路交通管理案件處理辦法屬普通法院管轄，惟本件處
    理過程有瑕疵，非依行政訴訟程序處理，無法羈束普通法院
    違法判決；況依行政訴訟法規定，以行政處分是否無效或違
    法為據，應依行政爭訟程序確定之；縱認本件違反道路交通
    管理處罰條例事件行政法院無管轄權，而須移送普通法院，
    其裁定移送前，亦應先徵詢當事人之意見，本件抗告人指定
    應移送臺灣嘉義地方法院審理，而非臺灣彰化地方法院等語
    ，為其論據。惟核其所陳上述理由，非屬第一審裁判對於行
    政命令是否牴觸法律所為之判斷，亦非屬就同類事件所表示
    之法律見解，與其他高等行政法院或最高行政法院所表示之
    見解牴觸，或其他所涉及之法律問題意義重大，而有加以闡
    釋之必要情形者，不能認所涉及之法律見解具有原則性。抗
    告人提起抗告，依首揭規定及說明，不應許可，其抗告難謂
    合法，應予駁回。
四、據上論結，本件抗告為不合法。依行政訴訟法第104條、民
    事訴訟法第95條、第78條，裁定如主文。
中　　華　　民　　國　　100　 年　　6　　 月　　16　　日
                    最高行政法院第三庭
                        審判長法官　黃　璽　君
                              法官　楊　惠　欽
                              法官　吳　東　都
                              法官　陳　金　圍
                              法官　蕭　惠　芳

以  上  正  本  證  明  與  原  本  無  異
中　　華　　民　　國　　100　 年　　6　　 月　　17　　日
　　　　　　　　　　　　　　　書記官　彭　秀　玲